【裁判字號】    98,勞訴,123
【裁判日期】    990630
【裁判案由】    給付薪資等
【裁判全文】
臺灣臺中地方法院民事判決             98年度勞訴字第123號
原      告  丁○○○
訴訟代理人  周瑞鎧律師
複 代 理人  張貴閔律師
            楊永吉律師
被      告  丙○○
上列當事人間請求給付薪資等事件，本院於民國99年6月11日言
詞辯論終結，判決如下：
    主  文
被告應給付原告新臺幣壹仟壹佰貳拾元，及自民國九十八年六月
三十日起至清償日止，按年息百分之五計算之利息。
原告其餘之訴駁回。
訴訟費用新臺幣玖仟零肆拾元，由被告負擔新臺幣壹拾捌元；餘
由原告負擔。
本判決原告勝訴部分得假執行。
原告其餘假執行之聲請駁回。
    事實及理由
壹、程序方面：
    按訴狀送達後，原告不得將原訴變更或追加他訴。但有下列
    各款情形之一者，不在此限：三、擴張或減縮應受判決事項
    之聲明者，民事訴訟法第255條第1項第3款定有明文。本件
    原告起訴訴之聲明第1項原請求：被告應給付原告新臺幣（
    下同）738,720元，及自支付命令送達翌日起至清償日止，
    按年息百分之5計算之利息。嗣於本院審理中減縮訴之聲明
    第1項為：被告應給付原告532,560元，及自支付命令送達翌
    日起至清償日止，按年息百分之5計算之利息，合於前開規
    定，應予准許。
貳、實體方面：
一、原告起訴主張：
  (一)查門牌號碼：臺中市○區○○街105號店鋪（下稱系爭店鋪
    ）原由被告即房東出租予訴外人陳先生（姓名不詳），開設
    「白泡泡洗衣店」，原告於民國89年夏天受僱於訴外人陳先
    生，擔任打掃、洗衣、收銀職務，嗣於90年底，由張小姐（
    姓名不詳）受讓洗衣店，又約於91年中秋節，由被告受讓並
    獨資經營洗衣店，且繼續留用原告，並無中斷過，每天工作
    時間從下午3時至晚上10時，薪水係每小時80元。被告於93
    年夏天將店面由前門改至後門，並將店名改為元達洗衣店，
    每天工作時間從下午2時至晚上9時30分。依勞動基準法第20
    條規定，留用原告之工作年資應由新雇主即被告繼續予以承
    認，據此原告自89年夏天受僱於訴外人陳先生之工作年資，
    被告應予承認。於97年3月15日下班之時，被告未依勞動基
    準法第16條規定，於30日前預告勞工終止勞動契約，即告知
    原告隔天不用來上班，嚴重損害原告之權益。且原告係27年
    4月20日出生，已年滿70歲，自90年7月10日起至97年3月15
    日止，工作年資共計6年8個月，然在此受僱期間，除每年農
    曆過年休假2、3天外，其餘星期例假日、休假、特別休假，
    被告全部未給予休假，假日工作亦未加倍給付工資予原告。
    又原告已年滿70歲，被告未事先預告原告，片面終止勞動契
    約，依照內政部74年5月28日（74）臺內勞字第298989號函
    ，屬被告強制原告退休，原告自得請求被告給付退休金。爰
    臚列請求被告給付之項目及金額如下：
  1.例假日工作工資未加倍發給，短發180,880元：
    依勞動基準法第36條及第39條規定，每週例假日1日。原告
    工作年資計6年8個月（即90年7月10日起至97年3月15日），
    一年共52週，共計344日【計算式：（52週×6年）＋（每月
    4週×8個月）＝344天】，並扣除91年至97年期間每年農曆
    除夕、大年初一、大年初二之3日休假日，共計21日休假日
    【計算式：7年×3日休假日＝21日休假日】，是以，原告可
    請求例假日工作工資計180,880元【計算式：每日工資560元
    ×（344日－21日）＝180,880元】。
  2.休假日工作工資未加倍發給，短發72,240元：
    依勞動基準法第37條及第39條規定，應放假之紀念日一年有
    19日。原告自90年7月10日起工作至97年3月15日止，休假日
    計有129日，乘以每日工資560元，共計72,240元。
  3.特別休假未休工資補給38,640元：
    依勞動基準法第38條及第39條規定，特別休假工資應由雇主
    照給。原告自90年7月10日起工作至97年3月15日止，特別休
    假日未休共計69天（即第1年至第3年，特別休假日每年為7
    天；第4年至第5年，特別休假日每年為10天；第6年至第7年
    ，特別休假日每年為14天），乘以每日工資560元，共計38,
    640元。
  4.預告期間工資16,800元：
    依勞動基準法第16條規定，繼續工作滿3年以上者，預告期
    間30日，雇主應給付預告期間之工資。原告於97年3月15日
    下班時，被告即通知原告隔天不用再來上班，而未依勞動基
    準法第16條規定於30日前預告勞工終止兩造勞動契約，嚴重
    損及原告之權益，是以，預告期間30日乘以每日工資560元
    ，共計16,800元
  5.退休金224,000元：
    依勞動基準法第54條及第55條規定，原告遭強制退休，雇主
    應給付退休金。原告自90年7月10日起工作至97年3月15日止
    ，工作年資共計6年8個月，8個月部分滿半年者以一年計，
    故年資為7年，退休金計235,200元（每月工資16,800元×2
    基數×7＝265,200），惟此部分原告僅請求224,000元。
  6.以上共計532,560元。爰依兩造間勞動契約及勞動法規提起
    本件訴訟，請求判決被告給付等語。並聲明：1.被告應給付
    原告532,560元，及自支付命令送達之翌日起至清償日止，
    按年息百分之5計算之利息。2.願供擔保，請准宣告假執行
    。
  (三)對被告答辯之陳述：
  1.原告所主張之就職日為90年7月10日，此或許與原告於98年
    11月30日準備程序時陳述：「我於89年夏天過後最先受僱於
    陳先生，陳先生也是開洗衣店，之後該洗衣店於90年底左右
    由張小姐接手，91年中秋節左右由被告接手，我一直受僱沒
    有中斷過。」有所出入，惟依據勞動基準法第7條、第30條
    第5項規定，雇主應置備勞工名卡登記勞工到職年月日、工
    資及置備勞工簽到簿或出勤卡逐日記載勞工出勤情形，是以
    ，關於原告到職年月日、工資、或出勤，倘被告對原告此請
    求給付薪資之事實有所否認，依舉證責任分配原則應由被告
    負舉證責任，原告主張於90年7月10日開始計算年資應屬可
    採。
  2.原告主張最後上班日為97年3月15日，此雖亦與原告於98年
    11月30日準備程序時陳述最後上班日為97年3月20日有所不
    合，然依該準備期日當天被告陳述：「我留他到97年中旬」
    ，仍可證原告主張最後上班日為97年3月15日應可採。
  3.被告所開設洗衣店於94年5月25日設立稅籍（未辦理營利事
    業登記）僅係為課稅方便，此事實並不足以證明該洗衣店真
    正營業時間。
  4.勞動基準法規定僅有「定期契約」與「不定期契約」或「部
    分工時」與「全職」之分，並未有「臨時工」或「臨時僱傭
    期間」之用語，則依照被告之主張似係指「定期契約」之臨
    時性工作以及「部分工時」，惟原告任職期間長達6年，並
    不符合臨時性，且每天工作長達8小時以上，亦非屬「部分
    工時」。
  5.被告雖辯稱「原告於97年1月份告訴我，其於97年3月份要離
    職」，然卻無法提出原告自行離職之證據資料，顯不符經驗
    法則而不足採信。且關於原告自行離職，係有利於被告之主
    張，應由被告負舉證責任。
二、被告則以：
  (一)被告係系爭店鋪之房東，87年時，系爭店鋪租給陳先生開洗
    衣店，嗣由張小姐接手繼續開設洗衣店，印象中有見過乙○
    ○，應該是陳先生或張小姐的員工，89年時張小姐就不租了
    ，被告就將系爭店鋪收回來，張小姐之店員亦就離職。被告
    於94年間以元達洗衣店為營業名稱向財政部臺灣省中區國稅
    局（下稱國稅局）申請稅籍設立登記，設立登記日期為94年
    5月25日，惟被告係從94年5月1日開店。系爭店鋪自89年起
    至94年止沒有租出去，被告也沒有使用，係因為系爭店鋪係
    被告母親所有，被告母親說有親戚要來使用，被告亦不敢擅
    自主張。原告於95年6月至被告店裡找被告，原告說其有操
    作機器之經驗，故被告從95年6月中旬（詳細日期不記得）
    開始僱用原告，洗衣店生意不好，故白天都是被告看店，惟
    要接小孩時，就請被告太太或原告來幫忙看店，原告工作時
    間不一定，有時候從下午2點到4點，有時候從下午2點到5點
    ，有時候3個小時，有時候5個小時，並沒有原告所述的簿子
    來記載原告上下班時間，薪水是每小時80元，都是當天以現
    金給付給原告。被告看過甲○○，甲○○應該是原告的孫女
    ，會載原告來上班，被告從來沒有聘用甲○○當店員。被告
    見過乙○○，係因乙○○之前受僱於張小姐，當時被告只是
    房東，被告只有收租時才會到該洗衣店。
  (二)被告係於94年5月25日申請營利設立登記，原告是95年6月至
    被告店裡問被告是否有缺人，原告說其家裡經濟困難，被告
    看原告年紀大、行動不便，同情原告，所以讓原告留下來幫
    忙，兩造約好如果被告白天需要外出，需要原告幫忙看店時
    ，被告會以電話通知原告到被告店裡，故雙方沒有簽立任何
    勞動契約書，沒有約定勞動契約之期間。給付薪資之方式係
    當日給付現金予原告，薪資每小時80元。故被告係自95年6
    月以臨時工方式並以時薪計算僱用原告，每週一至週五間，
    被告洗衣店需要人手時，才打電話請原告來工作，工作時間
    約5小時左右。然原告卻以一般勞動契約請求按月計算薪資
    ，並請求退休金，顯與事實不符。又原告所計列之請求項目
    ：例假日工資加倍給付、休假工資加倍給付、特別休假工資
    給付、預告期間工資等皆無所據。另洗衣店早上大概10點、
    11點半左右開門，晚上營業到9點，星期六有開店，惟星期
    日、國定假日都休息，因為洗衣店生意不好，農曆過年有休
    息，是依農民曆之日期開張。
  (三)原告於97年元月份對被告稱其身體不好，會心悸、頭暈、有
    高血壓的病史，怕會在店裡摔倒，想要離職，被告告訴其可
    否等被告找到人幫忙後再離職，嗣於97年3月間，被告同意
    讓原告離職，被告留原告至97年3月中旬，被告於97年3月15
    日離職。
  (四)依據勞動基準法第7條及第30條第5項規定雇主置備勞工簽到
    簿或出勤卡應保存1年，而原告自97年3月15日離職迄今已逾
    1年，縱僅算至原告於98年5月12日聲請核發支付命令之日，
    亦已逾1年，則被告就相關證物無提出義務，此時應由原告
    就其有利於己之事實負舉證責任。
  (五)綜觀原告及證人乙○○、甲○○於98年11月30日準備程序時
    之證詞，矛盾甚多，且將渠等受僱情況錯置混淆，茲分述如
    下：
  1.原告於92年之前即受僱陳先生、張小姐經營之洗衣店，其稱
    受僱於陳先生開始，就有乙○○、甲○○2位同事，嗣卻又
    稱甲○○係從92年6、7月才開始來幫忙。
  2.原告陳稱被告接手後店名亦為「白泡泡洗衣店」，而於93年
    夏天左右搬至原店面之後方後，就改名稱為「元達洗衣店」
    ，惟證人乙○○卻證稱：「（是否換被告做時，就馬上變更
    名字為元達？）是的。」、「（洗衣店的位置是否有更改過
    ？）沒有。」、「（洗衣店的前面與後面都可以當做店面使
    用？）我在那裡工作時，前面是店面，後面是停車場。」、
    「（你的意思是說換被告當老闆時，店面也是在前面？就將
    洗衣店的名字更名為元達？）是的。」等語，二者說法迥異
    。
  3.證人乙○○於98年11月30日準備程序時先證稱：「當時是輪
    休的，就只有我跟原告」、「（你剛剛說，你有輪休，如果
    你輪休時，原告是否會接你輪休的班？）我不確定有沒有。
    」等語，惟原告嗣又陳稱：「我們沒有輪休」等語。顯見證
    人乙○○及原告所述均不符合等語資為抗辯。
  (六)並聲明：原告之訴駁回。
三、得心證之理由：
  (一)按當事人主張有利於己之事實者，就其事實有舉證之責任，
    民事訴訟法第277條前段定有明文。又按民事訴訟如係由原
    告主張權利者，應先由原告負舉證之責，若原告先不能舉證
    ，以證實自己主張之事實為真實，則被告就其抗辯事實即令
    不能舉證，或其舉證尚有疵累，亦應駁回原告之請求（最高
    法院17年上字第917號判例參照）。
  (二)原告主張：其自89年夏天即受僱於訴外人陳先生所開設之洗
    衣店，嗣於90年底，訴外人張小姐受讓洗衣店，又約於91年
    中秋節，由被告受讓並獨資經營洗衣店，且繼續留用原告，
    並無中斷過，工作時間為一週7日，每日從下午3時至晚上10
    時，嗣改為從下午2時至晚上9時30分等語；被告則辯稱：其
    係系爭店鋪之房東，惟未受讓洗衣店，其是從94年5月1日開
    店，於94年5月25日始向國稅局申請營利設立登記，原告係
    於95年6月間始至其洗衣店求職，其才以臨時工方式以時薪
    計算僱用原告等語，並提出元達洗衣店之營業稅稅籍證明影
    本為證。經查：
  1.原告主張其自89年起即開始陸續受僱於訴外人陳先生、張小
    姐，其年資並由被告繼續留用，及工作時間為每週7日，每
    日7或7.5小時等情，既為被告所否認，則本件自應由原告就
    其主張有利於己之事實負舉證責任。原告雖主張：依勞動基
    準法第7條、第30條第5項規定，雇主應置備勞工名卡、勞工
    簽到簿或出勤卡，勞工名卡應保管至勞工離職後5年，勞工
    簽到簿或出勤卡應保存1年。原告最後上班日係97年3月15日
    ，原告於97年11月3日請求臺中市政府勞資關係協會協調時
    ，未逾1年時間，因此依舉證責任分配原則，應由被告對原
    告主張之事實一一舉證推翻，而非強令原告一一舉證等語；
    被告則辯稱：其並無置備勞工名卡、勞工簽到簿或出勤卡，
    且於原告於98年5月13日聲請支付命令時，已逾1年時間等語
    。查，被告未置備勞工名卡、勞工簽到簿或出勤卡，固違反
    勞動基準法規定，惟此應係兩造就約定之工作時間不爭執，
    而就勞工已依約服勞務產生推定之效果，尚難以此遽認兩造
    就到職日期、約定之工作時間均有爭執時，原告就其主張之
    事實均無庸舉證，合先敘明。
  2.證人乙○○固證稱：其曾於就讀高職二、三年級時受僱於被
    告，時間及其當時之年紀均已不記得（按：證人乙○○為71
    年11月生，其稱有順利升學，則其就讀高職二、三年級時，
    應為88年至90年間），其係先與原告同時受僱於一位開設洗
    衣店之小姐，嗣才一起受僱於被告，其一開始受僱於前開小
    姐時，店名為「白泡泡」，嗣換被告為老闆時，店名即改名
    為「元達」，從受僱於前開小姐至受僱於被告止共計3、4年
    時間，其是早班、原告是晚班，洗衣店原則上一週7日均有
    營業等語，惟對於受僱於該位小姐及被告之期間、何時開始
    受僱及何時離職、薪資、其與原告之上班時間及休假時間、
    如何與原告輪班、洗衣店之營業時間、過年過節時是否有營
    業、受僱於該位小姐後與開始受僱於被告期間否有中斷等情
    ，均不記得等語（見98年10月30日準備程序筆錄）。另證人
    即原告之外孫女甲○○則證稱：其於92年6月左右至93年初
    受僱於被告，與原告是同事，其受僱期間，原告均在該洗衣
    店上班，開始受僱被告時，洗衣店之店名叫「白泡泡」，嗣
    改名為「元達」，何時改名不記得，原告一週7天都要上班
    ，工作時間為星期一至星期日下午2點至10點半，洗衣店在
    除夕晚上、大年初一、初二會休息，之後就開始上班等語（
    見98年10月30日準備程序筆錄）。
  3.查證人乙○○固證稱其曾同時與原告陸續受僱於一位小姐及
    被告，然就其與原告之受僱情形既多已不記得，且對於之前
    受僱於另名小姐與開始受僱於被告期間是否有中斷，亦不復
    記憶，則其證詞實不足以證明原告所主張之受僱年資及工作
    時間。
  4.證人甲○○固證稱其曾於92年6月間至93年初與原告同時受
    僱於被告，並證述原告之工作時間，然其亦證稱：其受僱期
    間，同事只有原告，其一開始受僱於被告時，店名為「白泡
    泡」，嗣改名為「元達」，於92年6月之前，乙○○及原告
    如果有事情，都是找其去代班等語。就此，證人乙○○則證
    稱：其於洗衣店工作期間，其同事只有原告，且其一開始受
    僱於前開小姐時，店名為「白泡泡」，嗣換被告經營時，店
    名即改名為「元達」，其不記得其休假時，有與誰輪班等語
    。則證人乙○○證稱洗衣店換由被告經營時，店名即改名為
    「元達」，然證人甲○○卻證述之其受僱於被告時，店名為
    「白泡泡」，嗣才改名為「元達」，並不相符。況依證人乙
    ○○與甲○○之證述，渠等並未同時受僱於被告，應係證人
    乙○○先受僱於被告，嗣其離職後，證人甲○○才受僱於被
    告，則依證人甲○○所證述之其受僱於被告後，店名才改為
    「元達」，則證人乙○○於離職前，店名應仍為「白泡泡」
    ，證人乙○○卻證稱其受僱期間，店名已變更為「元達」；
    另證人甲○○證稱其有為乙○○代班過，證人乙○○則對此
    毫無記憶。可知，證人甲○○就其與證人乙○○相關連部分
    之證述，如店名之沿革、是否有曾代班或輪班等事項之證述
    ，與證人乙○○證述之內容均不相符，則證人甲○○證詞之
    真實性，即屬有疑，是證人甲○○所證述之原告工作時間，
    實難遽信。
  5.綜上，證人乙○○、甲○○之證詞，均難據以證明原告所主
    張之工作年資及工作時間。而原告就其應負舉證責任之上開
    事項，並未提出其他證據證明之，即難憑採。是應以被告所
    不爭執之僱傭起迄日及工作時間為原告之受僱期間及工作時
    間。
  (三)爰審酌原告請求之金額如下：
  1.按部分時間工作之勞工仍應適用勞動基準法；部分時間工作
    之勞工退休應依勞動基準法規定辦理【內政部75年11月19日
    （75）臺內勞字第455127號函、行政院勞工委員會83年9月
    18日（83）臺勞動三字第89227號函參照】；適用勞動基準
    法事業單位之部分時間工作者，有關例假、休假等勞動條件
    ，仍依該法相關規定辦理【行政院勞工委員會89年7月26日
    （89 ）臺勞動二字第0031640號函參照】。
  2.查原告就其所主張之工作年資及兩造所約定之工作時間無法
    證明之，即應以被告所不爭執之僱傭起迄日及工作時間為原
    告之受僱期間，已如前述。則被告稱：自95年6月間開始僱
    用原告，詳細之時間不記得，沒有約定勞動契約之期間，每
    週一至週五間，被告洗衣店需要人手時，才打電話請原告來
    工作，工作時間不一定，有時候3個小時，有時候5個小時，
    其星期六有開店，惟星期日、國定假日、農曆過年期間都休
    息等語。是應認兩造間之勞動契約為不定期契約，原告為部
    分時間工作者，揆之前開說明，就有關例假、休假、特別休
    假等勞動條件，仍應適用勞動基準法。則查：
  (1)關於原告主張被告就例假日及休假日工作工資未加倍發給部
    分：
    原告主張一年共52週，扣除農曆除夕、大年初一、大年初二
    之3天休假日外，每週均工作7天，請求被告給付例假日工作
    未加倍發給之工資計180,880元及休假日工作未加倍發給之
    工資72,240元等語。查原告主張其每週均工作7天，且於例
    假日及依勞動基準法第37條及第39條規定應放假之紀念日均
    有工作等情，為被告所否認，證人乙○○及甲○○之證詞並
    不足採，已如前述，是原告此部分之主張，並無證據證明之
    。是以，原告請求被告補發例假日及休假日工作未加倍發給
    之工資，並無理由。
  (2)關於原告主張特別休假未休工資補給部分：
  按勞工在同一雇主或事業單位，繼續工作滿一定期間者，每
    年應依左列規定給予特別休假：一、1年以上3年未滿者7日
    ；第38條所定之特別休假，工資應由雇主照給，勞動基準法
    第38條第1款、第39條分別定有明文。
  兩造就原告開始受僱之時間及約定工作之時間均有爭執，而
    被告並無置備勞工名卡、勞工簽到簿或出勤卡，則審酌被告
    自承之自95年6月間開始僱用原告，每週一至週五間被告洗
    衣店需要人手時，才打電話請原告來工作，工作時間不一定
    ，有時候3個小時，有時候5個小時，其星期六有開店，惟星
    期日休息等情，應認原告係自95年6月15日起開始受僱於被
    告，工作時間為1週工作3日，每日工作4小時。
  而被告並不否認從未給予原告特別休假，則原告自95年6月
    15日起工作至97年3月15日止，特別休假未休共計7日【即至
    96年6月14日滿1年，被告應給予特別休假7日，至97年3月15
    日已離職】。再者，原告既為部分時間工作者，被告應給予
    原告之特別休假亦應依原告工作時間與全時工作者之工作時
    間比例計算之。而查，全時工作者1週工作6日，每日工作8
    小時，原告之工作時間為全時工作者之4分之1，是依比例計
    算結果，被告應給予原告之特別休假為1.75日（計算式：7
    ×1/4＝1.75）。則以兩造所不爭執之時薪80元計算，原告
    特別休假未休工資應為1,120元（計算式：80元×8小時×
    1.75天＝1,120元），是原告就此部分之請求為有理由，逾
    此部分則屬無據。
  (3)關於原告主張預告期間工資、退休金部分：
  查原告實際工作至97年3月15日止，為兩造所不爭執，然就
    離職原因為何，原告主張：被告於97年3月15日下班時，即
    告知原告隔天不用來上班，且原告已年滿70歲，被告片面終
    止勞動契約，屬被告強制原告退休等語；被告則辯稱：原告
    於97年元月份向伊表示其他身體不好，會心悸、頭暈，怕會
    在店裡摔倒，要伊找其他的人，伊留原告工作至97年3月中
    旬，原告實際上班至97年3月15日等語。則原告於97年3月15
    日時，尚未符合勞動基準法第53條規定自請退休之情形，是
    其主張得請求被告給付退休金，其為主張權利存在之人，應
    就權利發生之法律要件存在事實為舉證。則原告主張被告於
    97年3月15日下班時，即告知原告隔天不用來上班等情，為
    被告所否認，原告就其前開主張之事實，並未提出任何證據
    以實其說，尚難遽認原告係遭被告強制退休。從而，原告請
    求退休金部分，並無理由。
  原告既未證明其係遭被告片面終止勞動契約，則其請求被告
    給付預告期間工資，亦屬無理由。
四、綜上所述，原告依兩造間之勞動契約及勞動法規之規定，請
    求被告給付1,120元，及自支付命令送達翌日即98年6月30日
    起至清償日止，按年息5%計算之利息，為有理由，應予准許
    ；超過上開應准許之金額部分，非屬正當，應予駁回。
五、本件事證已臻明確，兩造其餘攻擊、防禦方法及所提出之各
    項證據資料，核與判決結果不生影響，爰不逐一論述，附此
    敘明。
六、本件原告勝訴部分，為所命給付金額未逾50萬元之判決，爰
    依職權宣告假執行，原告就此部分所為供擔保假執行之聲請
    ，僅在促使本院發動職權，自無庸另為准駁之裁判；至原告
    敗訴部分，其假執行之聲請已因訴之駁回而失所依據，應予
    駁回。
七、本件訴訟費用額確定為9,040元（含裁判費8,040元、證人日
    旅費1,000元），爰依兩造勝敗比例，由被告負擔18元，餘
    由原告負擔。
八、據上論結，原告之訴為一部有理由，一部無理由，依民事訴
    訟法第79條、第87條第1項、第389條第1項第5款，判決如主
    文。
中    華    民    國    99    年    6     月    30    日
                  民事第三庭    審判長法  官  許秀芬
                                      法  官  林慧貞
                                      法  官  黃佳琪
正本係照原本作成。
如對本判決上訴，須於判決送達後20日內向本院提出上訴狀。
中    華    民    國    99    年    6     月    30    日
                                      書記官

司法院資訊處製作；財團法人民間司法改革基金會備份。
